【裁判字號】    90,易,1676
【裁判日期】    900831
【裁判案由】    傷害
【裁判全文】
臺灣臺南地方法院刑事判決                          九十年度易字第一六七六號
    公  訴  人  臺灣台南地方法院檢察署檢察官
    被      告  乙○○
右列被告因傷害案件，經檢察官提起公訴（九十年度偵字第八００一號），本院判決
如左：
    主  文
乙○○傷害人之身體，處有期徒刑貳月，如易科罰金，以佰元折算壹日。
    事  實
一、乙○○於民國（下同）九十年四月十三日上午七時五十分許，在台南市○○路崑
    山中學附近，因不滿甲○○看他一眼，竟基於傷害人身體之犯意，自其車上取出
    一把黑色約三十公分長之開山刀，出手欲砍傷甲○○左肩後背，幸經甲○○閃避
    得宜，始未受傷，嗣甲○○為阻止乙○○之攻擊而以左手抓住該把開山刀與乙○
    ○拉扯，於拉扯中造成甲○○受有右手食指、中指、無名指割傷及肌腱斷裂之傷
    害。
二、案經甲○○訴請台灣台南地方法院檢察署檢察官偵查起訴。
    理  由
一、訊據被告乙○○矢口否認有傷害之故意，辯稱：告訴人甲○○先以三字經罵伊，
    伊才拿出來，是告訴人自己以手抓住刀子才受傷的，刀子是伊去釣魚時要砍雜草
    所用，事後刀子已經丟掉了，伊並非故意傷害告訴人云云。經查，右揭事實業據
    告訴人甲○○於偵查中陳述甚詳，復有奇美醫學中心之診斷證明書一紙附卷可稽
    。而參諸被告自承曾以刀背敲擊告訴人，並與告訴人發生拉扯等狀況，顯見告訴
    人係為了阻擋被告之攻擊才以手抓住被告刀子方造成傷害，實難認告訴人之傷害
    非被告所造成，是被告上揭所辯無非事後圖卸刑責之詞，委無足採，本案事證明
    確，被告犯行足以認定。
二、核被告乙○○所為，係犯刑法第二百七十七條第一項傷害罪。爰審酌被告僅為細
    故即持開山刀攻擊告訴人，並無端傷及告訴人，及告訴人所受傷害程度暨被告案
    發至今仍未與告訴人達成民事和解等一切情狀，量處如主文所示之刑，並諭知易
    科罰金之折算標準，以資懲儆。被告作案所用之開山刀並未扣案，且被告供稱已
    丟棄滅失，故不予沒收，併此敘明。
三、據上論斷，應依刑事訴訟法第二百九十九條第一項前段，刑法第二百七十七條第
    一項、第四十一條第一項前段，罰金罰鍰提高標準條例第一條前段、第二條，判
    決如主文。
本案經檢察官周文祥到庭執行職務。
中      華      民      國      九十      年      八      月   三十一   日
                                  臺灣臺南地方法院刑事第一庭
                                          法  官  黃  光  進
右正本證明與原本無異。
如不服本判決，應於判決送達後十日內，向本院提出上訴狀。（應附繕本）
                                          書記官  陳  怡  吟
中      華      民      國      九十     年       八     月    三十一  日
附錄法條：
刑法第二百七十七條第一項
傷害人之身體或健康者，處三年以下有期徒刑、拘役或一千元以下罰金。


司法院資訊處製作；財團法人民間司法改革基金會備份。
